臺灣彰化地方法院北斗簡易庭民事判決
                                   110年度斗簡字第294號
原      告  洪詩媃



被      告  詹春勇
上列當事人間請求返還借款事件本院於民國110年11月2日言詞辯
論終結，判決如下：
    主      文
被告應給付原告新臺幣貳拾參萬元，及自民國一一○年七月十五
日起至清償日止，按週年利率百分之五計算之利息。
原告其餘之訴駁回。
訴訟費用新臺幣參仟肆佰貳拾元，其中新臺幣貳仟伍佰壹拾伍元
由被告負擔，餘由原告負擔。
本判決第一項得假執行；但被告如以新臺幣貳拾參萬元預供擔保
，得免為假執行。
    事實及理由
一、原告主張：兩造為前男女朋友關係，被告於民國107年間向
    遠東銀行、星展銀行申辦信用貸款，因無法按期償還，故向
    原告借款新臺幣(下同)312,728元（下稱系爭借款），原告
    並將款項匯至被告提供之帳戶內，被告於109年2、3月間有
    說要還款給原告，詎事後被告竟說沒有向原告借錢。爰依借
    款契約法律關係提起本件訴訟。並聲明：被告應給付原告31
    2,728元。
二、被告則以：原告因為創業基金資金欠缺，原告就叫被告去申
    辦青年信用貸款，而原告有說要還錢給被告，但事後未依約
    履行等語置辯。並聲明：原告之訴駁回。
三、本院之判斷：
(一)按稱消費借貸者，謂當事人之一方移轉金錢或其他代替物之
    所有權於他方，而約定他方以種類、品質、數量相同之物返
    還之契約，民法第474條第1項定有明文。又消費借貸契約為
    要物契約，須以金錢或其他代替物之交付為構成要件，如對
    於交付之事實有爭執，自應由主張已交付之貸與人負舉證責
    任，此觀民法474條之規定自明（最高法院79年度臺上字第2
    722號判決要旨參照）。
(二)經查，原告主張被告於107年間向其借款312,728元之事實，
    為被告否認，而本院於110年11月2日言詞辯論期日當庭勘驗
    原告所提供之錄音光碟（共4段），其中第一段錄音內容為
    原告數次向被告提及「你欠我23萬元」，而被告向原告回應
    以「我現在沒辦法還」；第二段錄音內容被告並未說到金錢
    數字，但被告表示積欠原告款項會還；第三段錄音內容亦未
    談到金額多寡，但被告表示父母已幫忙還款，但要拿錢回家
    還款；第四段錄音內容並未談到任何金額，勘驗結果為兩造
    所不爭執。是依原告所提供之錄音光碟，依第一段錄音內容
    ，被告承認積欠原告借款23萬元並未清償之事實應堪以認定
    。
(三)惟原告主張其餘借款82,728元部分（計算式：000000000000
    0＝82728），惟此為被告所否認。揆諸上開說明，自應由原
    告就交付前開款項之事實負舉證之責。原告固提出銀行及郵
    局明細、臉書對話為證，然觀之銀行及郵局明細，亦僅能證
    明兩造有資金往來，而資金往來原因者眾，或為贈與，或為
    補償，或為寄託等不一而足，未見原告舉證證明何筆匯款即
    係被告借款，又臉書內容雙方對話亦並無任何提及原告是基
    於借款關係而交付被告金錢之內容，實難據以認定原告所主
    張為真實。故就原告主張其餘款項82,728元部分，則未據原
    告提出其他事證以實其說；從而，原告既然未能舉證證明原
    告另借款給被告並已實際交付82,728元予被告之情，則原告
    此部分主張，尚非可採。
(四)從而，被告積欠原告23萬元，堪以認定，惟就超過23萬元即
    82,728元部分，委無足採。 
四、綜上所述，原告依借款契約之法律關係，請求被告給付23萬
    元，及自支付命令送達翌日即110年7月15日起至清償日止，
    按年息5%計算利息，為有理由，應予准許；逾上開範圍之請
    求，為無理由，應予駁回。本件訴訟費用3,420元，依兩造
    勝敗比例，其中2,515元由被告負擔，餘905元由原告負擔。
五、本件原告勝訴部分，係就民事訴訟法第427條訴訟適用簡易
    程序所為被告部分敗訴之判決，依同法第389條第1項第3款
    規定，應依職權宣告假執行。本院並依同法第392條第2項規
    定，依職權宣告被告如預供擔保，得免為假執行。
六、訴訟費用負擔之依據：民事訴訟法第79條。　　
中　　華　　民　　國　　110 　年　　11　　月　　16　　日
                  北斗簡易庭  法　官  丁兆嘉
以上正本係照原本作成。
如對判決上訴，應於判決送達後20日內向本院提出上訴狀。如委
任律師提起上訴者，應一併繳納上訴審裁判費。 　　
中　　華　　民　　國　　110 　年　　11　　月　　16　　日
                      　　    書記官　蔡政軒